【裁判字號】    97,簡上,997
【裁判日期】    980513
【裁判案由】    傷害
【裁判全文】
臺灣桃園地方法院刑事判決             97年度簡上字第997號
上  訴  人  臺灣桃園地方法院檢察署檢察官
被      告  乙○○
上列上訴人因被告傷害案件，不服本院刑事庭民國97年11月21日
97 年度審簡字第486號第一審刑事簡易判決（聲請簡易判決處刑
案號：97年度偵字第13989號、移送併辦案號：97年度偵字第
17692 號），提起上訴，本院管轄之第二審合議庭判決如下：
    主  文
上訴駁回。
乙○○緩刑貳年，緩刑期間付保護管束，並應向指定之公益團體
、地方自治團體或社區提供壹佰貳拾小時之義務勞務。
    事  實
一、本案經本院審理結果，認原審以被告乙○○犯刑法第277 條
    第1項之傷害罪，判處有期徒刑5月，並准以新臺幣（下同）
    1,000元折算1日易科罰金，經核其認事用法及量刑均無不當
    ，應予維持，並引用第一審刑事簡易判決書記載之事實、證
    據及理由（如附件）。
二、檢察官上訴意旨略以：原判決未審酌被告使用毆打告訴人之
    工具係圓鍬，併其毆打告訴人之頭部及腹部，均係人體之重
    要部位均成傷，另查被告接續毆打告訴人之過程及受傷程度
    雖未達重傷害之程度，被告犯傷害罪之犯罪情節非輕，況偵
    審迄今未與告訴人達成和解，亦未賠償分文，原判決量刑過
    輕等語。
三、按法官於有罪判決如何量處罪刑，為實體法賦予審理法官裁
    量之刑罰權事項，法官行使此項裁量權，自得依據個案情節
    ，參酌刑法第57條所定各款犯罪情狀之規定，於法定刑度內
    量處被告罪刑；除有逾越該罪法定刑或法定要件，或未能符
    合法規範體系及目的，或未遵守一般經驗及論理法則，或顯
    然逾越裁量，或濫用裁量等違法情事之外，自不得任意指摘
    其量刑違法（最高法院80年台非字第473號、75 年台上字第
    7033號、72年台上字第6696號、72年台上字第3647號判例意
    旨可資參照）。準此，法官量刑，如非有上揭明顯違法之情
    事，自不得擅加指摘其違法或不當。經查，本件原審審酌被
    告僅因細故即持圓鍬毆打告訴人甲○○之頭部、胸部，並徒
    手毆打告訴人頭部及腹部等處，及告訴人受有胸部挫傷、前
    胸壁擦挫傷、頭部外傷並腦震盪、頭部撕裂傷、身體多處挫
    傷等傷害，犯後坦承犯行之態度，兼衡其品行、智識程度、
    生活狀況及素行等一切情狀，量處被告有期徒刑5 月，並諭
    知易科罰金之折算標準為以1,000元折算1日，經核並無不合
    ，量刑亦甚妥適。況被告於本院審理中與告訴人達成和解（
    和解內容：被告願給付告訴人250,000 元，給付方法：被告
    應於98年4月20日前給付告訴人），並於民國98年4月6日匯
    款上開金額至卷附告訴人所提供之帳戶內（見本院簡上字卷
    第24頁），又被告除本案外並無其他刑事前案紀錄，有臺灣
    高等法院被告前案紀錄表1份在卷可考（見本院簡上字卷第
    7頁）。綜上，上訴人雖以原審量刑過輕，指摘原判決不當
    ，揆諸上開說明，並非可採，其上訴無理由，應予駁回。
四、末查，被告未曾受有期徒刑以上刑之宣告，有前開臺灣高等
    法院被告前案紀錄表可查，因一時失慮，觸犯本案犯行，且
    於本院審理中，與告訴人達成民事和解，如上所述，並已給
    付上開和解金額，本院因認被告經此次偵審程序之教訓後，
    當能知所警惕，信無再犯之虞，因認對被告所處之刑，以暫
    不執行為適當，爰依刑法第74條第1項第1款、第2項第5款、
    第93條第1項第2款規定，宣告緩刑2年，緩刑期間付保護管
    束，並應向指定之公益團體、地方自治團體或社區提供120
    小時之義務勞務，以啟自新。
據上論斷，應依刑事訴訟法第455 條之1 第1 項、第3 項、第36
8條、第373條，刑法第74條第1項第1款、第2項第5款、第93條第
1項第2款，判決如主文。
本案經檢察官黃珮如到庭執行職務。
中    華    民    國     98    年    5    月    13    日
            刑事第十一庭   審判長法  官  蔡榮澤
                                 法  官  劉淑玲
                                 法  官  汪曉君
以上正本證明與原本無異。
不得上訴。
                                 書記官  楊晴文
中    華    民    國    98    年    5     月    13    日


司法院資訊處製作；財團法人民間司法改革基金會備份。
